{"present": {"1 Singular": {"Affirmative": "breithn\u00edm", "Question": "an mbreithn\u00edm?", "Negative": "n\u00ed bhreithn\u00edm"}, "2 Singular": {"Affirmative": "breithn\u00edonn t\u00fa", "Question": "an mbreithn\u00edonn t\u00fa?", "Negative": "n\u00ed bhreithn\u00edonn t\u00fa"}, "3 Singular": {"Male": {"Affirmative": "breithn\u00edonn s\u00e9", "Question": "an mbreithn\u00edonn s\u00e9?", "Negative": "n\u00ed bhreithn\u00edonn s\u00e9"}, "Female": {"Affirmative": "breithn\u00edonn s\u00ed", "Question": "an mbreithn\u00edonn s\u00ed?", "Negative": "n\u00ed bhreithn\u00edonn s\u00ed"}}, "1 Plural": {"Compressed": {"Affirmative": "breithn\u00edmid", "Question": "an mbreithn\u00edmid?", "Negative": "n\u00ed bhreithn\u00edmid"}, "Extended": {"Affirmative": "breithn\u00edonn muid", "Question": "an mbreithn\u00edonn muid?", "Negative": "n\u00ed bhreithn\u00edonn muid"}}, "2 Plural": {"Affirmative": "breithn\u00edonn sibh", "Question": "an mbreithn\u00edonn sibh?", "Negative": "n\u00ed bhreithn\u00edonn sibh"}, "3 Plural": {"Affirmative": "breithn\u00edonn siad", "Question": "an mbreithn\u00edonn siad?", "Negative": "n\u00ed bhreithn\u00edonn siad"}, "Passive": {"Affirmative": "breithn\u00edtear", "Question": "an mbreithn\u00edtear?", "Negative": "n\u00ed bhreithn\u00edtear"}}, "future": {"1 Singular": {"Affirmative": "breithneoidh m\u00e9", "Question": "an mbreithneoidh m\u00e9?", "Negative": "n\u00ed bhreithneoidh m\u00e9"}, "2 Singular": {"Affirmative": "breithneoidh t\u00fa", "Question": "an mbreithneoidh t\u00fa?", "Negative": "n\u00ed bhreithneoidh t\u00fa"}, "3 Singular": {"Male": {"Affirmative": "breithneoidh s\u00e9", "Question": "an mbreithneoidh s\u00e9?", "Negative": "n\u00ed bhreithneoidh s\u00e9"}, "Female": {"Affirmative": "breithneoidh s\u00ed", "Question": "an mbreithneoidh s\u00ed?", "Negative": "n\u00ed bhreithneoidh s\u00ed"}}, "1 Plural": {"Compressed": {"Affirmative": "breithneoimid", "Question": "an mbreithneoimid?", "Negative": "n\u00ed bhreithneoimid"}, "Extended": {"Affirmative": "breithneoidh muid", "Question": "an mbreithneoidh muid?", "Negative": "n\u00ed bhreithneoidh muid"}}, "2 Plural": {"Affirmative": "breithneoidh sibh", "Question": "an mbreithneoidh sibh?", "Negative": "n\u00ed bhreithneoidh sibh"}, "3 Plural": {"Affirmative": "breithneoidh siad", "Question": "an mbreithneoidh siad?", "Negative": "n\u00ed bhreithneoidh siad"}, "Passive": {"Affirmative": "breithneofar", "Question": "an mbreithneofar?", "Negative": "n\u00ed bhreithneofar"}}, "past": {"1 Singular": {"Affirmative": "bhreithnigh m\u00e9", "Question": "ar bhreithnigh m\u00e9?", "Negative": "n\u00edor bhreithnigh m\u00e9"}, "2 Singular": {"Affirmative": "bhreithnigh t\u00fa", "Question": "ar bhreithnigh t\u00fa?", "Negative": "n\u00edor bhreithnigh t\u00fa"}, "3 Singular": {"Male": {"Affirmative": "bhreithnigh s\u00e9", "Question": "ar bhreithnigh s\u00e9?", "Negative": "n\u00edor bhreithnigh s\u00e9"}, "Female": {"Affirmative": "bhreithnigh s\u00ed", "Question": "ar bhreithnigh s\u00ed?", "Negative": "n\u00edor bhreithnigh s\u00ed"}}, "1 Plural": {"Compressed": {"Affirmative": "bhreithn\u00edomar", "Question": "ar bhreithn\u00edomar?", "Negative": "n\u00edor bhreithn\u00edomar"}, "Extended": {"Affirmative": "bhreithnigh muid", "Question": "ar bhreithnigh muid?", "Negative": "n\u00edor bhreithnigh muid"}}, "2 Plural": {"Affirmative": "bhreithnigh sibh", "Question": "ar bhreithnigh sibh?", "Negative": "n\u00edor bhreithnigh sibh"}, "3 Plural": {"Compressed": {"Affirmative": "bhreithnigh siad", "Question": "ar bhreithnigh siad?", "Negative": "n\u00edor bhreithnigh siad"}, "Extended": {"Affirmative": "bhreithn\u00edodar", "Question": "ar bhreithn\u00edodar?", "Negative": "n\u00edor bhreithn\u00edodar"}}, "Passive": {"Affirmative": "breithn\u00edodh", "Question": "ar breithn\u00edodh?", "Negative": "n\u00edor breithn\u00edodh"}}, "condi": {"1 Singular": {"Affirmative": "bhreithneoinn", "Question": "an mbreithneoinn?", "Negative": "n\u00ed bhreithneoinn"}, "2 Singular": {"Affirmative": "bhreithneof\u00e1", "Question": "an mbreithneof\u00e1?", "Negative": "n\u00ed bhreithneof\u00e1"}, "3 Singular": {"Male": {"Affirmative": "bhreithneodh s\u00e9", "Question": "an mbreithneodh s\u00e9?", "Negative": "n\u00ed bhreithneodh s\u00e9"}, "Female": {"Affirmative": "bhreithneodh s\u00ed", "Question": "an mbreithneodh s\u00ed?", "Negative": "n\u00ed bhreithneodh s\u00ed"}}, "1 Plural": {"Compressed": {"Affirmative": "bhreithneoimis", "Question": "an mbreithneoimis?", "Negative": "n\u00ed bhreithneoimis"}, "Extended": {"Affirmative": "bhreithneodh muid", "Question": "an mbreithneodh muid?", "Negative": "n\u00ed bhreithneodh muid"}}, "2 Plural": {"Affirmative": "bhreithneodh sibh", "Question": "an mbreithneodh sibh?", "Negative": "n\u00ed bhreithneodh sibh"}, "3 Plural": {"Compressed": {"Affirmative": "bhreithneoid\u00eds", "Question": "an mbreithneoid\u00eds?", "Negative": "n\u00ed bhreithneoid\u00eds"}, "Extended": {"Affirmative": "bhreithneodh siad", "Question": "an mbreithneodh siad?", "Negative": "n\u00ed bhreithneodh siad"}}, "Passive": {"Affirmative": "bhreithneofa\u00ed", "Question": "an mbreithneofa\u00ed?", "Negative": "n\u00ed bhreithneofa\u00ed"}}, "imper": {"1 Singular": {"Affirmative": "breithn\u00edm!", "Negative": "n\u00e1 breithn\u00edm!"}, "2 Singular": {"Affirmative": "breithnigh!", "Negative": "n\u00e1 breithnigh!"}, "3 Singular": {"Male": {"Affirmative": "breithn\u00edodh s\u00e9!", "Negative": "n\u00e1 breithn\u00edodh s\u00e9!"}, "Female": {"Affirmative": "breithn\u00edodh s\u00ed!", "Negative": "n\u00e1 breithn\u00edodh s\u00ed!"}}, "1 Plural": {"Compressed": {"Affirmative": "breithn\u00edmis!", "Negative": "n\u00e1 breithn\u00edmis!"}, "Extended": {"Affirmative": "breithn\u00edodh muid!", "Negative": "n\u00e1 breithn\u00edodh muid!"}}, "2 Plural": {"Affirmative": "breithn\u00edg\u00ed!", "Negative": "n\u00e1 breithn\u00edg\u00ed!"}, "3 Plural": {"Compressed": {"Affirmative": "breithn\u00edd\u00eds!", "Negative": "n\u00e1 breithn\u00edd\u00eds!"}, "Extended": {"Affirmative": "breithn\u00edodh siad!", "Negative": "n\u00e1 breithn\u00edodh siad!"}}, "Passive": {"Affirmative": "breithn\u00edtear!", "Negative": "n\u00e1 breithn\u00edtear!"}}, "pastConti": {"1 Singular": {"Affirmative": "bhreithn\u00ednn", "Question": "an mbreithn\u00ednn?", "Negative": "n\u00ed bhreithn\u00ednn"}, "2 Singular": {"Affirmative": "bhreithn\u00edte\u00e1", "Question": "an mbreithn\u00edte\u00e1?", "Negative": "n\u00ed bhreithn\u00edte\u00e1"}, "3 Singular": {"Male": {"Affirmative": "bhreithn\u00edodh s\u00e9", "Question": "an mbreithn\u00edodh s\u00e9?", "Negative": "n\u00ed bhreithn\u00edodh s\u00e9"}, "Female": {"Affirmative": "bhreithn\u00edodh s\u00ed", "Question": "an mbreithn\u00edodh s\u00ed?", "Negative": "n\u00ed bhreithn\u00edodh s\u00ed"}}, "1 Plural": {"Compressed": {"Affirmative": "bhreithn\u00edmis", "Question": "an mbreithn\u00edmis?", "Negative": "n\u00ed bhreithn\u00edmis"}, "Extended": {"Affirmative": "bhreithn\u00edodh muid", "Question": "an mbreithn\u00edodh muid?", "Negative": "n\u00ed bhreithn\u00edodh muid"}}, "2 Plural": {"Affirmative": "bhreithn\u00edodh sibh", "Question": "an mbreithn\u00edodh sibh?", "Negative": "n\u00ed bhreithn\u00edodh sibh"}, "3 Plural": {"Compressed": {"Affirmative": "bhreithn\u00edd\u00eds", "Question": "an mbreithn\u00edd\u00eds?", "Negative": "n\u00ed bhreithn\u00edd\u00eds"}, "Extended": {"Affirmative": "bhreithn\u00edodh siad", "Question": "an mbreithn\u00edodh siad?", "Negative": "n\u00ed bhreithn\u00edodh siad"}}, "Passive": {"Affirmative": "bhreithn\u00edt\u00ed", "Question": "an mbreithn\u00edt\u00ed?", "Negative": "n\u00ed bhreithn\u00edt\u00ed"}}, "subj": {"1 Singular": {"Affirmative": "go mbreithn\u00ed m\u00e9", "Negative": "n\u00e1r bhreithn\u00ed m\u00e9"}, "2 Singular": {"Affirmative": "go mbreithn\u00ed t\u00fa", "Negative": "n\u00e1r bhreithn\u00ed t\u00fa"}, "3 Singular": {"Male": {"Affirmative": "go mbreithn\u00ed s\u00e9", "Negative": "n\u00e1r bhreithn\u00ed s\u00e9"}, "Female": {"Affirmative": "go mbreithn\u00ed s\u00ed", "Negative": "n\u00e1r bhreithn\u00ed s\u00ed"}}, "1 Plural": {"Compressed": {"Affirmative": "go mbreithn\u00edmid", "Negative": "n\u00e1r bhreithn\u00edmid"}, "Extended": {"Affirmative": "go mbreithn\u00ed muid", "Negative": "n\u00e1r bhreithn\u00ed muid"}}, "2 Plural": {"Affirmative": "go mbreithn\u00ed sibh", "Negative": "n\u00e1r bhreithn\u00ed sibh"}, "3 Plural": {"Affirmative": "go mbreithn\u00ed siad", "Negative": "n\u00e1r bhreithn\u00ed siad"}, "Passive": {"Affirmative": "go mbreithn\u00edtear", "Negative": "n\u00e1r bhreithn\u00edtear"}}, "verbal noun": "breithni\u00fa", "verbal adjective": "breithnithe"}